【裁判字號】    99,聲,1570
【裁判日期】    990712
【裁判案由】    聲請具保停止羈押
【裁判全文】
臺灣臺中地方法院刑事裁定              99年度聲字第1570號
聲  請  人  選任辯護人  林助信律師
被      告  甲○○
上列被告因違反毒品危害防制條例等案件（99年度訴字第956 號
），聲請人即被告之選任辯護人聲請解除禁見及具保停止羈押，
本院裁定如下：
    主    文
聲請駁回。
    理    由
一、聲請意旨略以：被告甲○○對於李東霖從事運輸K他命之事
    ，確實不知而係遭人利用，且通訊監察譯文既不正確，基地
    台位置更不在元帥飯店附近，顯見本件起訴所引證據有明顯
    重大瑕疵，再者，為被告與家人已有近半年未見面，爰請求
    解除禁見並具保停止羈押云云。
二、經查：被告甲○○因涉犯違反毒品危害防制條例第4條第3項
    之運輸第三級毒品罪及懲治走私條例第2條第1項之私運管制
    物品進口罪嫌，經本院認為有刑事訴訟法第101條第1項第1
    款至第3款之情形，且有羈押之必要，於民國99年4月9日執
    行羈押。今被告以上揭事由聲請解除禁見並具保停止羈押，
    惟檢察官起訴之證據是否足認聲請人有罪與羈押認定被告是
    否涉嫌重大，本屬二事，認定是否涉嫌重大與有罪與否所憑
    恃之證據標準當屬不同，聲請人主張證據具有瑕疵，起訴之
    事實非屬實在，應予撤銷羈押云云，顯係對於羈押要件有所
    誤會。再者，被告所涉犯毒品危害防制條例第4條第3項之運
    輸第三級毒品罪，屬最輕本刑為5年以上有期徒刑之罪，且
    經證人即共同被告李東霖於警詢時及偵訊中供述歷歷，又被
    告於98年12月11日本院訊問時亦供述伊知悉李東霖運輸之物
    品為K他命等語明確，足見被告犯罪嫌疑重大，至於被告嗣
    後否認，是否屬實，容有待本院於審理時釐清。衡諸被告因
    涉犯上開重罪經起訴，其逃匿以規避審判程序進行及刑罰執
    行之可能性甚高，有相當理由足認為其有逃亡之虞，若命被
    告具保、責付或限制住居等侵害較小之手段，均不足以確保
    審判或執行程序之順利進行，有羈押被告之必要，以確保審
    判程序之進行及將來之執行，是本件羈押之原因仍然存在，
    羈押之必要性亦未消滅。至被告所述家庭情形，乃被告個人
    家庭因素，並非停止羈押之理由，尚難使前揭羈押原因消滅
    ，聲請人聲請具保停止羈押，自難准許，應予駁回。至聲請
    人請求解除禁止接見、通信一節，因被告已於99年7月9日經
    本院裁定解除禁止接見、通信，聲請人此部分聲請，核無必
    要，應併予駁回，附此敘明。
三、依刑事訴訟法第220條，裁定如主文。
中    華    民    國    99    年    7    月    12     日
           刑事第四庭    審判長法  官  鄭永玉
                               法  官  張恩賜
                               法  官  潘曉玫
以上正本證明與原本無異。
如不服本裁定應於送達後5日內向本院提出抗告狀。
                               書記官  蔡伸蔚
中    華    民    國    99    年    7    月    12     日

司法院資訊處製作；財團法人民間司法改革基金會備份。
